臺灣雲林地方法院刑事判決　　　　　　　 94年度訴字第733號
公　訴　人　臺灣雲林地方法院檢察署檢察官
被　　　告　甲○○
上列被告因違反毒品危害防制條例案件，經檢察官提起公訴（94
年度毒偵字第1254號），被告於準備程序進行中就被訴事實為有
罪之陳述，由本院合議庭裁定以簡式審判程序審理，判決如下：
    主  文
甲○○施用第一級毒品，累犯，處有期徒刑捌月。又施用第二級
毒品，累犯，處有期徒刑陸月，扣案之第二級毒品甲基安非他命
驗餘淨重零點壹貳柒捌克沒收銷燬之，該包裝甲基安非他命之空
袋壹個沒收。所處有期徒刑部分應執行有期徒刑壹年。
    事  實
一、甲○○前因施用第二級毒品安非他命案件，經觀察、勒戒後
    ，認無繼續施用之傾向，由臺灣士林地方法院檢察署檢察官
    於民國88年10月12日以88年度毒偵字第554 號為不起訴處分
    確定，並於同年月19日經釋放出所。嗣又因施用第二級毒品
    案件，經送觀察、勒戒後，認有繼續施用毒品之傾向，為台
    灣士林地方法院裁定令入戒治處所施以強制戒治，並由臺灣
    士林地方法院檢察署檢察官提起公訴，嗣為臺灣士林地方法
    院於90年2 月12日以90年度簡字第160 號判處有期徒刑6 月
    確定；上開強制戒治部分經送執行，嗣因戒治成效評定為合
    格，復經臺灣士林地方法院裁定停止戒治，所餘戒治期間付
    保護管束，於89年9 月20日出所，並於90年4 月9 日保護管
    束期滿。上開所判處之有期徒刑6 月經與另涉竊盜案件經台
    灣士林地方法院判處有期徒刑8 月定應執行有期徒刑1 年，
    於91年3 月11日執行完畢出獄，竟仍不知悔改，亦未戒除毒
    癮，於前開強制戒治執行完畢後5 年內，又基於施用第一級
    毒品之犯意，於94年6 月27日前約1 、2 日內之某時許，在
    雲林縣水林鄉○○路某處，施用海洛因1 次；另基於施用第
    二級毒品甲基安非他命之犯意，於94年6 月27日前約1 、2
    日內之某時許，亦在上開處所，施用第二級毒品甲基安非他
    命1 次。嗣因另涉竊盜案件，為警於94年6 月27日11時30分
    許，在其雲林縣水林鄉○○村○○路4 號住處查獲，並扣得
    第二級毒品甲基安非他命1 包淨重0.1461克（驗餘淨重0.12
    78克）經警採尿送驗結果，呈「嗎啡陽性」、「甲基安非他
    命陽性」反應，而查悉上情。
二、案經雲林縣警察局北港分局報請台灣雲林地方法院檢察署檢
    察官偵查起訴。
    理  由
一、上開事實，業據被告甲○○於本院審理中坦白承認，且被告
    於94年6 月27日為警查獲後，經採集尿液送驗，呈「嗎啡陽
    性」、「甲基安非他命陽性」反應，此有查獲煙毒嫌犯尿液
    送檢真實姓名對照表、臺灣檢驗科技股份有限公司濫用藥物
    尿液檢驗報告各1 份在卷可稽；而所扣得顆粒1 包，經送驗
    結果，確含有甲基安非他命成分（淨重0.1461克，取樣0.01
    83克已鑑析用罄，餘0.1278克），此有憲兵司令部刑事鑑識
    中心94年8 月22日（94）安鑑字第02119 號鑑驗通知書1 份
    在卷可憑，堪認被告之自白與事實相符。又被告前因施用第
    二級毒品安非他命案件，經觀察、勒戒後，認無繼續施用之
    傾向，由臺灣士林地方法院檢察署檢察官於88年10月12日以
    88年度毒偵字第554 號為不起訴處分確定，並於同年月19日
    經釋放出所。嗣又因施用第二級毒品案件，經送觀察、勒戒
    後，認有繼續施用毒品之傾向，為台灣士林地方法院裁定令
    入戒治處所施以強制戒治，嗣因戒治成效評定為合格，復經
    臺灣士林地方法院裁定停止戒治，所餘戒治期間付保護管束
    ，於89年9 月20日出所，並於90年4 月9 日保護管束期滿等
    情，有台灣高等法院被告前案紀錄表1 份在卷可參。本件事
    證明確，被告於前開強制戒治執行完畢後5 年內，再犯本件
    毒品危害防制條例第10條施用第一、二級毒品之犯行，可以
    認定。
二、查海洛因屬毒品危害防制條例第2 條第2 項第1 款所列之第
    一級毒品，而甲基安非他命屬同項第2 款所列之第二級毒品
    ，故核被告所為，係犯毒品危害防制條例第10條第1 項之施
    用第一級毒品罪及同條第2 項之施用第二級毒品罪。被告各
    次持有毒品進而施用，其持有之低度行為應為施用之高度行
    為所吸收，均不另論罪。被告所犯上開施用第一級毒品罪及
    施用第二級毒品罪2 罪，犯意各別，罪名互異，應予分論併
    罰。
三、又被告前於89年間因施用第二級毒品及竊盜案件，分別經臺
    灣士林地方法院判處有期徒刑6 月、8 月，經定應執行有期
    徒刑1 年，於91年3 月11日執行完畢出獄，此有前開臺灣高
    等法院被告前案紀錄表可按，被告於受有期徒刑之執行完畢
    後，5 年以內再犯本件有期徒刑以上之2 罪，均為累犯，應
    分別依刑法第47條之規定，加重其刑。爰審酌被告前有盜匪
    、麻藥、毒品、竊盜等前案紀錄，素行不佳；且不思其正值
    青年，卻耽溺於戕身之物，尤以前經觀察、勒戒、強制戒治
    及刑罰處遇後，仍不知戒絕毒品，藉詞心情不佳，而再犯本
    件施用毒品之犯行，顯見其對於毒品之依賴性甚高，自我把
    持、控制之能力亦顯不佳；惟被告犯罪後尚能坦承犯行，態
    度良好，以及其目前無業，學歷為國中畢業等一切情狀，爰
    分別量處如主文所示之刑，並定其應執行之刑，以資警惕。
四、扣案之甲基安非他命驗餘淨重0.1278克（取樣鑑驗之甲基安
    非他命0.0183克，業已鑑析用罄，自不再宣告沒收銷燬），
    係第二級毒品，應依毒品危害防制條例第18條第1 項前段之
    規定沒收銷燬之。至上開包裝甲基安非他命之包裝袋1 個，
    係用於包裹毒品之外包裝，以防毒品裸露、潮濕，便於攜帶
    施用，為供被告施用甲基安非他命毒品所用之物，並為被告
    所有等情，業據被告供承在卷，此部分爰依刑法第38條第1
    項第2 款規定沒收。
五、據上論結，應依刑事訴訟法第273 條之1 第1 項、第299 條
    第1 項前段，毒品危害防制條例第10條第1 項、第2 項、第
    18條第1 項前段，刑法第11條前段、第47條、第38條第1 項
    第2 款、第51條第5 款，判決如主文。
本案經檢察官乙○○到庭執行職務。
中　　華　　民　　國　　94　　年　　11　　月　　14　　日
                  刑事第五庭    法  官  李明益
以上正本證明與原本無異。
如不服本判決，應於判決收受後10日內，向本院提出上訴狀（須
附繕本）。
                                書記官  李達成
中　　華　　民　　國　　94　　年　　11　　月　　14　　日
附錄法條：毒品危害防制條例第10條第1 項、第2 項。
毒品危害防制條例第10條
施用第一級毒品者，處 6 月以上 5 年以下有期徒刑。
施用第二級毒品者，處 3 年以下有期徒刑。
